臺灣高等法院高雄分院刑事判決　　　　 94年度選上易字第2號
上　訴　人　臺灣高雄地方法院檢察署檢察官
被　　　告　丙○○
選任辯護人　丁玉雯　律師
被　　　告　甲○○
　　　　　　乙○○
上列上訴人因被告等違反公職人員選舉罷免法等案件，不服臺灣
高雄地方法院94年度選訴字第3 號中華民國94年6 月13日第一審
判決（起訴案號：臺灣高雄地方法院檢察署93年度選偵字第30號
），提起上訴，本院判決如下：
     主  文
上訴駁回。
     理  由
一、本案經本院審理結果，認第一審判決被告無罪，並無不當，
    應予維持，並引用第一審判決書之理由。
二、檢察官上訴意旨如附件上訴書所載。
三、上訴理由所引乙○○於高雄市調查處乙○○於93年12月
    10日於偵查中之證言甲○○於高雄市調查處甲○○於93
    年12月10日偵查中之證言證人蔡美鳳於高雄市調查處之證
    言，業經原審詳述理由，認無證據能力，本院亦採同一見解
    ，既無證據能力，自不能採為被告丙○○之賄選證據，至於
    乙○○、甲○○不利於己之陳述，並無其他證據以察是否與
    事實相符，依刑事訴訟法第156 條第2 項規定，不得以該不
    利於己之陳述，作為有罪判決之唯一證據；另上訴意旨所指
    丙○○與唐嘉徽之通訊監察報告，其內容所謂「那天我跟你
    說的事情要很注意，現在已經很注意」「有些動作要稍停一
    下」等情，此內容不能猜測係指本案起訴之賄選行為（如係
    指對他人賄選，則不屬起訴範圍），自非本案之犯罪證據。
四、末查上訴理由又以證人乙○○、甲○○於偵查中，檢察官係
    以93年度選他字第339 號案件以證人身分傳訊，並未認定其
    係被告身分，故檢察官並非蓄意規避告知證人得拒絕證言之
    權利等情；按93年度選他字第339 號偵查卷第16頁案情概要
    ，其內容詳如附件所示，依該案情概要第2 項所述，甲○○
    、乙○○已有涉嫌投票受賄罪，檢察官於傳訊時，自知彼等
    2 人已是涉嫌之被告，則以證人傳訊，自應告知刑事訴訟法
    第186 條第2 項之權利，蓄意不告知，如仍認有證據能力，
    殊無從維護刑事訴訟法上對被告嫌疑人之人權保障，故該2
    人之證言，應認無證據能力。
五、綜上所述，原審以不能證明被告犯罪而諭知無罪之判決，核
    無不合。此外又查無其他任何積極之證據，足認被告有上述
    犯行，檢察官上訴意旨，仍執前詞，指摘原判決不當，為無
    理由，應予駁回。
據上論結，應依刑事訴訟法第368條、第373條，判決如主文。
本案經檢察官邱榮藏到庭執行職務。
中　　華　　民　　國　　94　　年　　9 　　月　　9 　　日
                  刑事第一庭    審判長法  官  郭雅美
                                      法  官  莊崑山
                                      法  官  江泰章
以上正本證明與原本無異。
檢察官對丙○○部分，如不服本判決應於收受本判決後10日內向
本院提出上訴書狀，其未敘述上訴理由者，並得於提起上訴後10
日內向本院補提理由書狀（均須按他造當事人之人數附繕本）「
切勿逕送上級法院」。
其餘不得上訴。
中　　華　　民　　國　　94　　年　　9 　　月　　12　　日
  　　　　　　　　　　　　　　　　　　書記官  陳金卿
                                                  A
